# 母子公司共同设立新公司，子公司长期股权投资处理？

提问人：sturay 时间：2018-06-24 12:56:48
A公司是B公司全资子公司，A和B共同设立C公司，其中A公司持股2.5%，B公司持股97.5%，请问A公司将C公司入账的时候是记作可供出售金融资产还是长期股权投资？如果是长期股权投资的话，单体层面A公司是否需要做年度权益法损益调整？

回答人：chenyiwei
从你说的情况看，A本身是B的全资子公司，且A对C的持股比例只有2.5%，因此A自身不可能对C有控制、共同控制或重大影响，故A对C的股权投资应确认为可供出售金融资产，后续可按成本法计量。单体层面A不需对该投资进行权益法调整。